臺灣板橋地方法院民事裁定　　　　　　 100年度簡抗字第42號
抗　告　人　黃麒彰
相　對　人　王美純即新正電腦商行
上列當事人間請求返還所有物等事件，抗告人對於民國100年10
月31日本院板橋簡易庭100年度板簡調字第458號裁定提起抗告，
本院裁定如下：
    主  文
原裁定廢棄。
    理  由
一、本件抗告意旨略以：抗告人於民國（下同）99年7月間在新
    北市經由電話聯繫位於台中市之相對人，表示於網路拍賣見
    相對人所刊之「主機板一對一換修」廣告要約引誘後，向相
    對人提出要約，且取得相對人之承諾，將抗告人所有之筆電
    送修。抗告人於新北市收到相對人修理後之筆電，發現相對
    人僅係將主機板顯示卡附近兩顆似為供電模組之電子元件予
    以剝離，並非「主機板一對一換修」，而認相對人有侵權及
    債務不履行之行為，爰起訴請求損害賠償，並依消費者保護
    法第51條之規定，請求被告支付懲罰性賠償金。依兩造透過
    網路、電話聯絡之契約訂定地為新北市、契約之履行地為台
    中市、侵權行為發生地為台中市、侵權行為結果地為新北市
    ，依消費者保護法第47條規定「消費訴訟，得由消費關係發
    生地之法院管轄」，而消費關係發生地，應盡量作有利於消
    費者之解釋，使消費訴訟之管轄法院能盡量接近消費者，以
    免消費者受奔波之苦。依契約之訂定地、侵權行為結果地在
    新北市，是鈞院有管轄權。倘鈞院裁定移轉台中地院管轄，
    不啻以程序代實體宣佈抗告人敗訴，不僅未符通常見解、法
    律精神，並某程度侵害弱勢消費者在憲法上所保障之訴訟權
    ，爰提起抗告，請求廢棄原裁定等語。
二、按消費訴訟得由消費關係發生地之法院管轄，而所謂消費關
    係則指消費者與企業經營者間就商品或服務所發生之法律關
    係，消費者保護法第47條、第2 條第3 款定有明文；又消費
    關係發生地解釋上應包括契約之訂立地、履行地。另按因侵
    權行為涉訟者，得由行為地之法院管轄，所為行為地，凡為
    一部實行行為或其一部行為結果發生之地皆屬之，此有最高
    法院56年台抗字第369號判例意旨可參。
三、本件抗告人主張依侵權及債務不履行之規定，請求損害賠償
    ，並依消費者保護法第51條請求懲罰性賠償金，揆諸前揭說
    明，抗告人主張在新北市與相對人訂立契約，在新北市收到
    電腦，是新北市為消費關係發生地，亦為侵權行為結果發生
    地，依消費者保護法第47條、民事訴訟法第15條第1項，本
    院有管轄權，抗告人向有管轄權之本院板橋簡易庭起訴，於
    法並無不合。原審認本院無管轄權，依職權裁定移送至臺灣
    臺中地方法院，即有違誤，抗告意旨請求將原裁定廢棄，應
    認為有理由，爰將原裁定廢棄，由原審另為適法之處理。
四、據上論結，本件抗告為有理由，依民事訴訟法第436 條之32
    第3項、第492條第、第95條、第78條，裁定如主文。
中    華    民    國   100    年    12    月    21    日
                  民事第三庭  審判長法  官  陳財旺
                                    法  官  劉以全
                                    法  官  陳映如
右正本證明與原本無異。
本裁定不得抗告。
中    華    民    國   100    年    12    月    21    日
                                    書記官  林勁丞